【裁判字號】    95,訴,1188
【裁判日期】    950526
【裁判案由】    毒品危害防制條例
【裁判全文】
臺灣高雄地方法院刑事判決              95年度訴字第1188號
公  訴  人  臺灣高雄地方法院檢察署檢察官
被      告  乙○○
上列被告因毒品危害防制條例案件，經檢察官提起公訴（臺灣高
雄地方法院檢察署95年度毒偵字第1556號），及移送請求併辦（
臺灣高雄地方法院檢察署95年度毒偵字第1964號、第3271號、第
3478號、3708號），本院判決如下：
    主  文
乙○○連續施用第一級毒品，累犯，處有期徒刑壹年，扣案如附
表編號三所示之第一級毒品海洛因沒收銷燬，如附表編號三、四
、五所示扣案施用工具均沒收之。
    事  實
一、乙○○前因施用毒品案件，經臺灣高雄地方法院檢察署檢察
    官聲請本院以90年度毒聲字第6414號裁定令入戒治處所施以
    強制戒治，並經檢察官同時提起公訴，再經本院以90年度訴
    字第2906號案件判處有期徒刑1 年確定。嗣乙○○因無繼續
    戒治之必要，經本院裁定停止戒治而於91年9 月12日出所付
    保護管束，於同年11月20日保護管束期滿視為戒治期滿而執
    行完畢，至其所受宣告有期徒刑部分則於93年1 月22縮短刑
    期執行完畢。詎乙○○猶不知悔改，復基於施用第1 級毒品
    之概括犯意，自95年1 月14日17時許起，至同年4 月4 日上
    午7 時許，以每隔二、三日至一週施用一次之頻率，在高雄
    縣路竹鄉○○路347 巷9 號及高雄縣路竹鄉東安宮後方等處
    ，以將第1 級毒品海洛因摻水置於針筒內注射靜脈之方式，
    連續施用第1 級毒品海洛因多次。嗣於如附表所示之查獲或
    採尿時間，分別為警在如附表所示之各該地點查獲，並扣得
    附表編號三、四、五所示之毒品及施用工具。
二、案經高雄縣警察局湖內分局報告臺灣高雄地方法院檢察署檢
    察官偵查起訴暨移送請求併辦。
    理  由
壹、程序部分：
一、本件被告乙○○所犯為死刑、無期徒刑或最輕本刑為3 年以
    上有期徒刑以外之罪，其於準備程序中就被訴事實為有罪之
    陳述，經法官告知簡式審判程序之旨，並聽取公訴人之意見
    後，依刑事訴訟法第273 條之1 第1 項規定，裁定由受命法
    官獨任進行簡式審判程序，合先敘明。
二、被告乙○○前因施用毒品案件，經臺灣高雄地方法院檢察署
    檢察官聲請本院以90年度毒聲字第6414號裁定令入戒治處所
    施以強制戒治。嗣被告因無繼續戒治之必要，經本院裁定停
    止戒治而於91年9 月12日出所付保護管束，於同年11月20日
    保護管束期滿視為戒治期滿而執行完畢，此有臺灣高雄地方
    法院檢察署刑案查註紀錄表、臺灣高等法院被告前案紀錄表
    一份在卷可稽，是被告前曾初犯施用毒品案件，於前揭觀察
    、勒戒執行完畢釋放後5 年內，再犯本件施用毒品罪，業已
    符合93年1 月9 日施行後之毒品危害防制條例第23 條 第2
    項規定「於強制戒治執行完畢釋放後，五年內再犯施用毒品
    之罪」之起訴要件，依法應予追訴論科。
貳、實體部分：
一、訊據被告乙○○對其於右揭時、地施用第一級毒品海洛因之
    事實，於本院審理時均坦承不諱，且被告於如附表一至四所
    示時間經警採集尿液送驗結果，均呈嗎啡及甲基安非他命陽
    性反應，此臺灣檢科技股份有限公司出具之濫用藥物尿液檢
    驗報告3 張、長榮大學確認報告1 紙及該件代號與姓名對照
    表各1 張附卷可憑。又附表編號三所示扣案物品經鑑定結果
    ，亦認係第一級毒品海洛因成份（1 包，淨重0.12公克，空
    包裝重0.24公克），此亦有法務部調查局95年3 月23日調科
    壹字第220022698 號鑑定通知書一紙在卷可證，此外，復有
    如附表編號三、四、五所示之施用工具扣案可資佐證，本件
    事證已明，被告連續施用第一級毒品海洛因之犯行，已堪認
    定。
二、按海洛因為毒品危害防制條例第2條第2項第1款所明定之第
    一級毒品，故核被告乙○○所為，係犯同條例第10條第1 項
    之施用第一級毒品罪。被告施用第一級毒品前後持有第一級
    毒品海洛因之行為，本應論以持有之罪，惟其持有毒品之行
    為由施用毒品之行為所吸收，不另論罪。被告先後多次施用
    第一級毒品之行為，時間緊接，犯罪構成要件相同，顯係基
    於概括犯意反覆為之，為連續犯，應依刑法第56條之規定論
    以一罪，並加重其刑。公訴人雖僅就被告於95年1 月14日下
    午5 時許之施用毒品行為提起公訴，然檢察官就犯罪事實一
    部起訴者，其效力及於全部，刑事訴訟法第267 條定有明文
    。被告如事實欄所示其餘施用毒品之行為，與起訴論罪科刑
    部分有連續犯之裁判上一罪關係，已如前述，本院自應就此
    部分一併加以裁判，附此敘明。又被告前因施用毒品案件，
    經臺灣高雄地方法院檢察署檢察官提起公訴，經本院以90年
    度訴字第2906號案件判處有期徒刑1 年確定，並於93年1 月
    22縮短刑期期滿執行完畢，此有臺灣高雄地方法院檢察署刑
    案資料查註紀錄表及臺灣高等法院被告前案紀錄表各一份在
    卷足憑。其於5 年以內再犯本件有期徒刑以上之罪，為累犯
    ，其所犯之罪，應依刑法第47條之規定遞予加重其刑。爰審
    酌被告前因犯毒品危害防制條例案件經觀察、勒戒及強制戒
    治執行完畢釋放後，仍未能徹底戒絕毒品，顯見意志不堅，
    惟念其施用毒品之次數、時間久暫及施用毒品乃自戕一己之
    身體健康，尚未對他人造成危害，且犯後已坦承犯行，態度
    良好等一切情狀，量處如主文所示之刑。至如附表編號三所
    示扣案之第一級毒品海洛因1 包（淨重0.12公克，空包裝重
    0.24公克），不問屬於犯人與否，應依毒品危防制條例第18
    條第1 項前段之規定沒收銷燬之。至鑑驗耗用之毒品，既已
    滅失，即無庸再為沒收諭知。又如附表編號三、四、五所示
    之查扣施用工具，檢察官並未舉證證明其上尚有第一級毒品
    殘留，尚不能併依毒品危害防制條例第18條第1 項前段併予
    沒收銷燬。惟該部分之查扣施用工具，業經被告自承為其所
    有，且係供施用第一級毒品所用，爰依刑法第38條第1 項第
    2 款之規定沒收之。
據上論斷，應依刑事訴訟法第273條之1第1項、第284條之1、第
299 條第1 項前段，毒品危害防制條例第10條第1 項、第18 條
第1 項前段、刑法第11條、第56條、第47條、第38條第1 項第2
款，判決如主文。
本案經檢察官甲○○到庭執行職務。
中    華    民    國    95    年    5     月    26    日
                  刑事第九庭    法  官   王啟明
以上正本證明與原本無異。
如不服本判決，應於收受送達後10日內向本院提出上訴書狀。
中    華    民    國    95    年    5     月    26    日
                                書記官   陳心儀
如不服本判決，應於判決送達後10日內，向本院提出上訴狀。
附錄所犯法條:
毒品危害防制條例第10條施用第一級毒品者，處6 月以上5 年以
下有期徒刑。
施用第二級毒品者，處 3 年以下有期徒刑。
附表
┌──┬────┬──────┬──────┬──────┐
│編號│查獲或採│查獲地點    │查扣毒品    │查扣施用工具│
│    │尿時間  │            │            │            │
├──┼────┼──────┼──────┼──────┤
│一  │95年1 月│高雄縣路竹鄉│無          │無          │
│    │17日晚間│大社路347 巷│            │            │
│    │8 時採尿│9號旁空屋   │            │            │
├──┼────┼──────┼──────┼──────┤
│二  │95年1 月│高雄縣警察局│無          │無          │
│    │19日上午│岡山分局    │            │            │
│    │10時採尿│            │            │            │
├──┼────┼──────┼──────┼──────┤
│三  │95年1 月│高雄縣路竹鄉│海洛因1包   │注射針筒1支 │
│    │27日上午│大社路347 巷│(淨 重0.12公│            │
│    │11時55分│內          │克，空包裝重│            │
│    │查獲並採│            │0.24公克)   │            │
│    │尿      │            │            │            │
├──┼────┼──────┼──────┼──────┤
│四  │95年3 月│高雄縣路竹鄉│無          │注射針筒1 支│
│    │25日下午│社中村大社路│            │、分裝匙1 支│
│    │3 時30分│347巷9號    │            │            │
│    │查獲    │            │            │            │
├──┼────┼──────┼──────┼──────┤
│五  │95年4 月│高雄縣路竹鄉│無          │注射針筒5 支│
│    │4 日上午│社中村大社路│            │、分裝匙1 支│
│    │9 時50分│347巷9號    │            │、殘渣袋1 支│
│    │查獲    │            │            │            │
└──┴────┴──────┴──────┴──────┘


司法院資訊處製作；財團法人民間司法改革基金會備份。
